# 地方政府融资平台注入固定资产折旧

提问人：lixiaoqiu 时间：2015-01-21 20:25:31
请问陈版主，地方政府融资平台由政府无偿注入房产，该房产计入固定资产吗？是否需要计提折旧？如需要计提折旧，折旧费用计入费用科目吗？

回答人：chenyiwei
根据是否符合资产定义和确认条件（即能否控制未来经济利益流入）以及持有意图等因素确定。如果确认为固定资产，则其后续计量原则与一般企业一致。